臺灣臺北地方法院民事判決
110年度婚字第389號
原      告  甲○○  



訴訟代理人  林裕洋律師
被      告  乙○○  

上列當事人間請求離婚事件，經本院於民國111年4月7日言詞辯
論終結，判決如下：
    主      文
准原告與被告離婚。
訴訟費用由被告負擔。
    事實及理由
一、原告主張略以：兩造於民國106年6月22日結婚，於109年11
    月分居，婚後被告提供安非他命給原告使用，致原告染上毒
    品習慣，復原告替被告頂罪而入獄服刑，原告深思後想戒斷
    毒品重新做人，爰依民法第1052條第2項規定請求離婚等語
    ，並聲明：准原告與被告離婚。
二、被告則以：同意原告請求等語。
三、按有民法第1052條第1項以外之重大事由，難以維持婚姻者
    ，夫妻之一方得請求離婚，此觀民法第1052條第2項前段之
    規定自明。又民法親屬編修正前，第1052條就裁判離婚原因
    ，原採列舉主義，於74年6月3日修正公布時，乃參酌外國破
    綻主義離婚法之精神，在同條增列第2項「有前項以外之重
    大事由，難以維持婚姻者，夫妻之一方，得請求離婚」之規
    定，其立法本旨，乃以同條第1項各款列舉之離婚原因，過
    於嚴格，故增列第2項，即夫妻一方之事由，雖不備同條第1
    項所列各款之要件，祇須按其事由之情節，在客觀上，確屬
    難以維持婚姻生活者，亦在得請求裁判離婚之列。而婚姻以
    雙方共同生活、相互扶持為目的，並以深摯情感為基礎，如
    夫妻雙方婚姻生活之感情基礎業已破裂，且客觀上亦難以期
    待其回復者，即可認有難以維持婚姻之重大事由，而無強求
    其繼續維持婚姻關係之必要。
四、本件原告主張兩造於106年6月22日結婚，現兩造婚姻存續中
    等情，有兩造戶籍謄本在卷可憑，復為被告所不爭，堪信為
    真實。又原告主張婚後因兩造有吸食毒品等問題，且兩造已
    無感情，自109年11月分居至今，此為被告所不爭執（本院
    卷第137頁），原告復因違反毒品危害防制條例案件，於110
    年10月8日入監執行，至114年3月8日縮刑期滿等情，有臺灣
    高等法院被告前案紀錄表1份在卷可查（本院卷第67至85頁
    ），被告則因違反毒品危害防制條例案件，於108年12月16
    日入監執行至109年5月15日縮刑期滿出監，復因違反毒品危
    害防制條例案件，於109年11月27日經新北地方法院檢察署
    通緝在案，此有臺灣高等法院被告前案紀錄表1份在卷可查
    （本院卷第113至117頁），顯見兩造均頻繁出入監獄，難以
    互相聯繫，遑論共同經營婚姻生活，客觀上婚姻業因重大事
    由難以維持，且被告亦表示同意原告之請求，足見兩造均已
    喪失維持婚姻之意欲。揆諸前揭規定及說明，堪認兩造婚姻
    已生破綻而無回復之希望，確有難以維持婚姻之重大事由。
    從而，原告依民法第1052條第2項之規定訴請離婚，於法有
    據，應予准許，爰判決如主文第一項所示。
五、訴訟費用負擔之依據：家事事件第51條、民事訴訟法第78條
    。
中　　華　　民　　國　　111 　年　　4 　　月　　28　　日
                  家事法庭  法  官    蔡鎮宇
以上正本係照原本作成。
如對本判決上訴，須於判決送達後20日內向本院提出上訴狀。如
委任律師提起上訴者，應一併繳納上訴審裁判費。
中　　華　　民　　國　　111 　年　　4 　　月　　28　　日
                             書記官   廖素芳